

Thomas Scheepers Powerservice medewerker Smartbar

🕈 Jupiterstraat 3, 1829CA Alkmaar, Nederland 🛮 🛗 28/02/2000

Nederlands

PROFILE

Ik ben een vrolijke en creatieve jongen die goed problemen kan onderzoeken en oplossen. Ik heb veel ervaring in het gebied van ICT. Van netwerken tot programmeren, IT support tot computers bouwen. Ik kan het allemaal. Naast mijn passie voor ICT heb ik ook een creatief brein. Ik vind het leuk om te ontwerpen en te tekenen. Ik weet goed hoe ik met mensen om moet gaan en ik durf mijn mening te geven wanneer dat nodig is.

EDUCATION

2018 - 2021

Alkmaar, Nederland

MBO | Media en Applicatie Ontwikkelaar | Niveau 4, Horizoncollege

• Werkzaamheden plannen en de voortgang bewaken

• Software ontwerpen en (delen van) software realiseren

• Software testen en verbetervoorstellen doen

• Overleg voeren, opgeleverd werk presenteren en hierop reflecteren

2016 - 2018Alkmaar, Nederland MBO - ICT Medewerker en Beheer - Niveau 3, Horizoncollege

• Hard- en software installeren

• Gard- en software onderhouden en beheren

• Systeemgebruikers ondersteunen

PROFESSIONAL EXPERIENCE

2019 – present Alkmaar, Nederland Powerservice Medewerker, Mediamarkt

- Het helpen met problemen van smart devices
- Probleemoplossingsgericht denken
- Het installeren en gebruiksklaar maken van laptops, smartphones en televisies
- De data overzetten van oude naar nieuwe apparaten.
- Ondersteuning bieden aan de klanten van de Mediamarkt

02/2021 - 06/2021 Alkmaar, Nederland

Stagiaire | Developer, DreamLab

- Het ontwerpen van websites
- Het ontwikkelen van websites met WordPress
- Websites onderhouden en aanpassen op verzoek van de opdrachtgever
- Communiceren met de opdrachtgever

08/2019 – 02/2020 Alkmaar, Nederland	 Stagiare Developer, RAADHUIS Het ontwikkelen en onderhouden van websites Aanpassingen aanbrengen aan websites op verzoek van de opdrachtgever Mee werken aan het ontwerpproces van verschillende projecten Eindproduct presenteren en uitleg geven aan de opdrachtgever 		
02/2018 – 06/2018 Alkmaar en Leiden, Nederland	Stagiaire IT Support, Het Customer Care Center Het ondersteunen van ICT support binnen het bedrijf Het onderhouden van werkplekken binnen het bedrijf Het onderhouden van een stabiele verbinding binnen het bedrijf		
08/2017 – 02/2018 Alkmaar, Nederland	Stagiaire Powerservice Medewerker, Mediamarkt Klanten helpen met het installeren van hard en software Probleemoplossingsgericht te werk gaan Afrekenen van producten uit de winkel		
PROJECTS			
05/2021 – 06/2021	psychiaterscheepers.nl, Psychiaterpraktijk Scheepers Dit is een website die ik voor de psychiaterpraktijk van mijn vader heb gemaakt met de kennis die ik heb opgestoken van mijn stageplek bij DreamLab.		
05/2021 – 06/2021	vvpao.nl, Vereniging Vrijgevestigde Psychiaters Alkmaar en Omstreken Dit is een website voor de VVPAO; een vereniging van psychiaters gevestigd rondom Alkmaar.		
SKILLS			
Windows		MacOS	
Linux		Office	
Python		HTML	
CSS		JavaScript	
C#		Customer Care	
WordPress		Social Media	
Engels		Adobe XD	
IOS		Android	
SQL		Scrum	
LANGUAGES			
Nederlands		Engels	

CERTIFICATES

Rijbewijs B